【裁判字號】    97,消債更,822
【裁判日期】    970922
【裁判案由】    更生事件
【裁判全文】
臺灣臺南地方法院民事裁定           97年度消債更字第822號
債  務  人  甲○○
上列當事人聲請消費者債務清理事件，本院裁定如下：
    主  文
債務人甲○○自民國九十七年九月二十二日十七時起開始更生程
序。
    理  由
一、按債務人不能清償債務或有不能清償之虞，且無擔保或無優
    先權之債務總額未逾新臺幣（下同）1200萬元者，於法院裁
    定開始清算程序或宣告破產前，得向法院聲請更生。法院開
    始更生程序之裁定，應載明其年、月、日、時，並即時發生
    效力，消費者債務清理條例第3條、第42條第1項、第45條第
    1項定有明文。
二、本件債務人主張：債務人現每月薪資收入約38,000元，負債
    總額為4,172,392元，其中無擔保或無優先權之債務共1,311
    ,392 元，名下財產僅有現值1,557,840元之不動產，負債顯
    然超過資產甚多。債務人收入扣除房貸17,500元，尚須支出
    個人及家庭生活費，已達不能清償債務或有不能清償之虞之
    程度。債務人曾於民國97年6月3日向最大債權金融機構南山
    人壽保險股份有限公司（以下稱南山人壽公司）申請債務協
    商，債務人提出每月清償5,000元，其餘債權要求折讓，南
    山人壽公司無法接受，因而協商不成立。債務人僅係一般消
    費者，並未從事營業，復未經法院裁定開始清算程序或宣告
    破產，爰向本院聲請更生等語。
三、債務人主張其現每月薪資收入約38,000元，負債總額為4,17
    2,392元，其中無擔保或無優先權之債務共1,311,392元，名
    下財產僅有現值1,557,840元之不動產。債務人僅是一般消
    費者，並未從事營業之事實，業據提出債權人清冊、財產及
    收入狀況說明書、財政部台灣省南區國稅局95年、96年度綜
    合所得稅各類所得資料清單、財政部台灣省南區國稅局財產
    歸屬資料清單、財團法人金融聯合徵信中心當事人查詢個人
    資料（信用報告）、土地及建務登記謄本為證，堪認債務人
    確已達不能清償債務或有不能清償之虞之程度。
四、按債務人對於金融機構因消費借貸、自用住宅借款、信用卡
    或現金卡契約而負債務，在聲請更生或清算前，應提出債權
    人清冊，以書面向最大債權金融機構請求協商債務清償方案
    ，並表明共同協商之意旨，消費者債務清理條例第151條第1
    項定有明文。債務人主張其曾於97年6月3日向最大債權金融
    機構南山人壽公司申請債務協商，惟協商不成立，業據提出
    前置協商不成立通知書為證，自堪信為真實。
五、綜上所述，債務人僅係一般消費者，並未從事營業，其已達
    不能清償債務或有不能清償之虞之程度，其中無擔保或無優
    先權之債務，在1200萬元以下。債務人曾向最大債權金融機
    構南山人壽公司請求協商債務清償方案，惟協商不成立，且
    未經法院裁定開始清算程序或宣告破產，又查無消費者債務
    清理條例第6條第3項、第8條或第46條各款所定駁回更生聲
    請之事由存在，則債務人聲請更生，應屬有據，爰裁定如主
    文。
中    華    民    國    97    年    9     月    22    日
              民事第一庭    法      官  蘇正賢
上為正本係照原本作成
本件不得抗告
本裁定已於97年9月22日17時公告。
中    華    民    國    97    年    9     月    22    日
                            書  記  官  陳美萍


司法院資訊處製作；財團法人民間司法改革基金會備份。
